

ERIVELTO SILVA

Software Developer

Informações para Contacto



+244-940-811-141



eriveltoclenio@gmail.com



https://www.linkedin.com/in/erivelto-da-costa-e-silva



https://github.com/EriveltoSilva



https://erivelto-silvaportfolio.vercel.app



Angola, Luanda, Rangel, Bairro Precol

Habilidades Profissionais

- Linguagens de Programação
 - HTML5
 - o CSS3
 - JavaScript
 - Python
 - o Java
 - o C
- Base de Dados
 - PostgresSQL
 - MySQL
 - SQLite
- Frameworks e Bibliotecas
 - Bootstrap5
 - TailwindCss
 - Django & DRF
 - NextJs
 - Spring Boot

Resumo

Sou um jovem entusiasta da tecnologia e desenvolvedor de software, estou imerso no fascinante universo da inteligência artificial e do desenvolvimento backend.

Com uma sólida formação acadêmica e experiência prática, dedico-me à constante busca pelo aprimoramento de habilidades.

Minha paixão por resolver problemas impulsiona minha criatividade, enquanto minha abordagem colaborativa e proativa se reflete na contribuição para ambientes de trabalho dinâmicos. Animado com as oportunidades futuras, estou pronto para aplicar meu conhecimento e entusiasmo, contribuindo para projetos inovadores e crescimento profissional.

Experiência Profissional

InovAl Soluções Desenvolvedor de Sofware Python 2023 - 2024 9meses

- Papéis e responsabilidades:
 - Desenvolvimento de 2 Websites Dinamicos com Diango
 - Desenvolvimento de 2 Aplicações Web Dinamicas com Django
 - Desenvolvimento de 1 Blog com Django
 - Desenvolvimento de Chatbots para Sites
 - Configuração de servidores Linux(Ubuntu Server)
 - Implantação(Deploy) de 2 aplicações em ambiente de produção em servidores Linux
 - Instação de 3 Aplicações de Terceiros em Ambiente de Produção
 - Administrar Sistemas Linux
 - Trabalhar com IA Generativa(LLMs)
- Projectos (abertos) realizados:
 - InovAl Soluções Website https://inovai.ao/

- Versionamento de Código
 - Git/Github

Artificial Intelligence

- Chatbots
- IA Generativa
- Machine Learning (apreendendo)

Soft Skills

- Pensamento Crítico
- Pensamento Analítico
- Resolução de Problemas
- Adaptabilidade
- Colaboração
- Gestão de Tempo
- Comunicação
- Curiosidade e Aprendizado continuo
- Resiliência
- Autodidata
- Entusiasmo

Linguas

- Inglês (Profissional)
- Português (Nativo)

Tecmicro Angola Lda. Gestor da Área Técnica 2020 - 2023 3 anos

- Papéis e responsabilidades:
 - Atuação como técnico de electrónica
 - Testes de componentes e atendimento de reclamações
 - Desenvolvimento de projectos de domótica, automação
 - Reparações de produtos
 - Gestor da área técnica

Gabinete de Gestão do Programa Espacial Nacional(GGPEN) Estágiario - Área de Pequenos Satélites 2019

9 meses

- Papéis e responsabilidades:
 - Técnico de electrónica
 - Co-adjudante no curso de pequenos satélites
 - Contribuição na construção de mais de 12 pequenos satélites.

Nucleo de Investigação do ITEL. Estágiriario/Team Leader 2018 - 2019

- Papéis e responsabilidades:
 - Desenvolvimento de projectos electrónicos das mais diversas áreas como domótica, automação residencial, robótica etc
- Projectos trabalhados:
 - Sistema de Monitoramento e controle residencial via rede de dados
 - Sistema de Controle de Acesso(Fechadura Inteligente)
 - Sistema de Controle Automático para Ventiladores

Educação

Universidade Católica de Angola - UCAN

Engenharia Informática 4º ano 2020 - Actualmente

Instituto de Telecomuniçações - ITEL 2019

- Conclusão do ensiono médio
- Melhor alun do curso de Electrónica e Telecomunicações.